【裁判字號】    89,易緝,37
【裁判日期】    890328
【裁判案由】    竊盜
【裁判全文】
臺灣桃園地方法院刑事判決                          八十九年度易緝字第三七號
    公  訴  人  台灣桃園地方法院檢察署檢察官
    被      告  乙○○
右列被告因竊盜案件，經檢察官提起公訴（八十六年度偵字第一五六三四號），本院
判決如左：
        主  文
乙○○結夥三人以上竊盜，累犯，處有期徒刑捌月。
扣案之鑰匙壹支沒收。
    事  實
一、乙○○前曾因違反麻醉藥品管理條例案件，經本院於民國八十四年二月二十七日
    判處有期徒刑八月，經台灣高等法院於八十四年五月三十日駁回上訴確定，而於
    於八十五年十月十三日執行完畢，仍不知悔改，與徐聰富、劉建隆（均已審結確
    定）、徐聰全（另案由台灣新竹地方法院併案審理）四人結夥基於意圖為自己不
    法所有之犯意聯絡，於八十六年九月初某日下午九時許，由劉建隆駕駛其所有車
    號ＫＭ－一六六三號小貨車夥同徐聰全、徐聰富、乙○○至現場，再由乙○○以
    徐聰全交付其所有之鑰匙一支，將甲○○所有停放於該處之TOYOTA牌 K六型挖土
    機一台，循鐵梯該上前揭自用小貨車而加以竊取，徐聰全、徐聰富二人則負責在
    小貨車後方扶住鐵梯，結並檢視該挖土機之輪胎是否對準鐵梯，得手後再由劉建
    隆駕駛小貨車將該剷土機載至新屋鄉大坡村四鄰四十八號徐聰富家中藏放。嗣於
    八十六年十一月六日經徐聰全桃園縣警察局楊梅分局大坡派出所自首而查獲，並
    扣得前開徐聰全所有供竊盜所用之鑰匙一支。
二、案經桃園縣警察局楊梅分局報請臺灣桃園地方法院檢察官偵查起訴。
    理  由
一、訊之被告乙○○固坦承於右揭時地夥同徐聰富、劉建隆、徐聰全遷移上開挖土機
    至徐聰富家中放置，但否認有竊盜故意，辯稱誤認該挖土機為徐聰全、徐聰富等
    人所有，始協力遷移云云。惟查，上開挖土機為被害人甲○○所有，於右揭時地
    遭竊之事實，業據被害人甲○○指述在案，並出具贓物領具一紙為憑，而被告夥
    同徐聰全、徐聰富、劉建隆等人竊取該挖土機等情，復經同案被告徐聰全、徐聰
    富、劉建隆供述綦詳，且「該挖土機停放於墳墓旁，為劉建隆發覺後，告知徐聰
    全，徐聰富、乙○○聞訊要求劉建隆帶大家一起去看，四人一致認為可能是他人
    竊盜後停放該處，決議由乙○○駕駛該車回去，‧‧‧四人之中只有乙○○會開
    挖土機」等情，更據同案被告劉建隆於偵查中指陳甚明（見偵查卷第五十四頁反
    面、第五十五頁正面），足見被告不僅參與搬遷該挖土機之行為，亦明知其等非
    挖土機之處分權人，擅自遷移藏放，具不法所之意圖甚明，所辯無非臨訟飾卸之
    詞，不足採信。此外並有共犯徐聰全所有供竊盜用之鑰匙一支扣案佐證，事證明
    確，犯行堪以認定。
二、核被告所為，係犯刑法第三百二十一條第一項第四款之結夥三人以上竊盜罪。公
    訴人疏未論究被告係與另三人徐聰全、徐聰富、劉建隆結夥施行竊盜行為，求科
    以刑法第三百二十條第一項之普通竊盜罪，起訴法條尚有未洽，應予變更。被告
    與徐聰富、徐聰全、劉建隆有犯意聯絡，行為分擔，均為共同正犯。又其前曾因
    違反麻醉藥品管理條例案件，經本院於八十四年二月二十七日判處有期徒刑八月
    ，經台灣高等法院於八十四年五月三十日駁回上訴確定，而於於八十四年八月三
    十一日執行完畢，有本院被告全國前案記錄表附卷可按，於有期徒刑執行完畢後
    ，五年內再犯有期徒刑以上之罪，為累犯，應依法加重其刑。爰審酌被告犯罪所
    得財物價值不菲，犯後矯飾卸責，顯無悔意等等一切情狀，量處如主文所示之刑
    ，以示懲儆。
三、扣案鑰匙一支為共犯徐聰全所有，供被告及共犯徐聰全、徐聰富、劉建隆等人結
    夥竊盜犯罪所用之物，業據共犯徐聰全供承在卷，依刑法第三十八條第一項第二
    款規定，應於被告項下宣告沒收。
四、據上論斷，應依刑事訴訟法第二百九十九條第一項前段、第三百條，刑法第二十
    八條、第三百二十一條第一項第四款、第四十七條、第三十八條第一項第二款，
    判決如主文。
本案經檢察官潘進柳到庭執行職務。
中      華      民      國      八十九      年    三    月    二十八    日
                                臺灣桃園地方法院刑事第四庭
                                      法  官  楊  得  君
右正本證明與原本無異。
如不服本判決，應於判決送達後十日內向本院提出上訴狀( 應附繕本 )，上訴於
臺灣高等法院。
                                      書記官  簡  慧  瑛
中       華      民      國      八十九      年    三    月    三十    日
附論罪科刑依據之法條：
刑法第三百二十一條
犯竊盜罪而有左列情形之一者，處六月以上五年以下有期徒刑：
一、於夜間侵入住宅或有人居住之建築物、船艦或隱匿其內而犯之者。
二、毀越門扇、牆垣或其他安全設備而犯之者。
三、攜帶兇器而犯之者。
四、結夥三人以上而犯之者。
五、乘火災、水災或其他災害之際而犯之者。
六、在車站或埠頭而犯之者。
前項之未遂犯罰之。


司法院資訊處製作；財團法人民間司法改革基金會備份。
